【裁判字號】    96,易,2339
【裁判日期】    970116
【裁判案由】    竊盜
【裁判全文】
臺灣高雄地方法院刑事判決              96年度易字第2339號
公  訴  人  臺灣高雄地方法院檢察署檢察官
被      告  丙○○
                    （另案於台灣高雄第二監獄執行中）
上列被告因竊盜案件，經檢察官提起公訴（96年度偵字第9337號
），被告就被訴事實為有罪之陳述，經本院裁定進行簡式審判程
序，判決如下：
    主  文
丙○○犯竊盜罪，累犯，處有期徒刑肆月，如易科罰金，以新台
幣壹仟元折算壹日，減為有期徒刑貳月，如易科罰金，以新台幣
壹仟元折算壹日，扣案自備鑰匙壹支，沒收之。
    事  實
一、丙○○前於民國94年間，因竊盜、毒品案件，分別經本院以
    94年度簡上字第622 號、94年度訴字第1356號判處有期徒刑
    6 月、9 月確定，並經本院以95年度聲字第1488號定應執行
    之刑為有期徒刑1 年1 月確定在案，其入監執行後，甫於95
    年7 月31日縮刑期滿執行完畢（起訴書誤載為95年10月14日
    執行完畢）。詎仍不知悔改，因欠缺機車代步以外出工作，
    於96年3 月17日上午7 、8 時許，在高雄市鼓山區○○○路
    22號房屋旁，見田曉芸所有且由乙○○使用之車號ZNO-612
    號輕型機車停放於該處，且週遭無人注意之際，乃基於意圖
    為自己不法之所有，以其所有之自備鑰匙插入上開機車鑰匙
    孔內，啟動該車電門後騎乘離去，而竊取得手。嗣經乙○○
    於同日13時50分許發現上開機車遭竊，即報警處理，經警於
    同年月23日23時30分許，在高雄市○○區○○街199 巷口，
    查獲丙○○騎乘該失竊機車，當場扣得該自備鑰匙1 支，乃
    循線查獲上情。
二、案經乙○○訴由高雄市政府警察局左營分局報告臺灣高雄地
    方法院檢察署檢察官偵查起訴。
    理  由
一、按本件被告丙○○所犯係死刑、無期徒刑、最輕本刑為3 年
    以上有期徒刑以外之罪，其就被訴事實為有罪之陳述，經本
    院告知簡式審判程序之旨，並聽取其與檢察官之意見後，認
    無不得或不宜改依簡式審判程序進行之情事，依刑事訴訟法
    第273 條之1 第1 項規定，裁定進行簡式審判程序，合先敘
    明。
二、訊據被告對於上揭事實於本院審理中坦承不諱，核與證人即
    告訴人乙○○於警詢指述情節相符，並有贓物認領保管單1
    份、高雄縣政府警察局車輛協尋電腦輸入單、車輛尋獲電腦
    輸入單、車輛竊盜車牌失竊資料個別查詢報表- 查詢車輛認
    可資料各1 紙、查獲照片4 幀在卷可稽，復有扣案自備鑰匙
    1 支可憑，足認被告上開任意性自白與事實相符，洵堪採為
    論罪科刑之依據。本案事證明確，被告犯行堪以認定，應予
    依法論科。
三、核被告所為，係犯刑法第320 條第1 項之竊盜罪。又被告前
    於94年間，因竊盜、毒品案件，分別經本院以94年度簡上字
    第622 號、94年度訴字第1356號判處有期徒刑6 月、9 月，
    嗣經定應執行之刑為有期徒刑1 年1 月確定在案，入監執行
    後，並於95年7 月31日縮刑期滿執行完畢，有臺灣高等法院
    被告前案紀錄表、臺灣高雄地方法院檢察署刑案資料查註紀
    錄表各1 份在卷可稽，其於有期徒刑執行完畢後5 年內，故
    意再犯本件有期徒刑以上之罪，為累犯，應依法加重其刑。
    爰審酌被告除上揭構成累犯之前科外，尚有肅清煙毒條例、
    違反動產擔保交易法、傷害致死、贓物、侵占等前科，亦有
    上揭前科資料可憑，品行顯然不佳，今又再次任意竊取他人
    機車，顯然不知尊重他人之財產權，本應予從重論處，惟念
    其犯後坦承犯行，態度尚佳，所竊之財物均已發還告訴人，
    未造成實際損害，及考量其犯罪之動機、手段、所竊機車價
    值約為新台幣（下同）1 萬元，業據告訴人於警詢時陳明在
    卷等一切情狀，量處如主文所示之刑，併參酌其為國中畢業
    ，從事油漆工作，每月收入約5 、6 萬元，家庭經濟狀況小
    康，業據其於本院審理時供明在卷，及其犯罪情節等情，諭
    知如主文所示易科罰金之折算標準。再按「中華民國九十六
    年罪犯減刑條例」業經總統於96年7 月4 日公布，同年7 月
    16日施行，本件被告犯罪時間，係在96年4 月24日以前，其
    所犯罪名與宣告刑，經核符該條例第2 條第3 款規定，且無
    第3 條所列不予減刑之情形，本件即應於減刑後，依同條例
    第7 條規定於判決主文同時諭知其宣告刑及減得之刑，及諭
    知易科罰金之折算標準，以示懲儆。另扣案自備鑰匙1 支，
    為被告所有供本件犯罪所用之物，業據其供明在卷，爰依刑
    法第38條第1 項第2 款宣告沒收之，至此部分沒收之諭知，
    不在減刑範圍內，仍應依法執行，附此敘明。
據上論斷，依刑事訴訟法第273 條之1 第1 項、第299 條第1項
前段，刑法第320 條第1 項、第47條第1 項、第41條第1 項前段
、第38條第1 項第2 款，刑法施行法第1 條之1 ，中華民國九十
六年罪犯減刑條例第2 條第1 項第3 款、第7 條，判決如主文。
本案經檢察官甲○○到庭執行職務。
中    華    民    國    97    年    1     月    16    日
                  刑事第十三庭  法  官  黃苙荌
以上正本證明與原本無異。
如不服本判決應於收受本判決後10日內向本院提出上訴書狀，並
應敘述具體理由，如未敘述上訴理由者，應於上訴期間屆滿後20
日內補提理由書狀於本院（均須按他造當事人之人數附繕本）「
切勿逕送上級法院」。
中    華    民    國    97    年    1     月    16    日
                                書記官  郭育秀
附錄本案論罪科刑法條：
中華民國刑法第320條
意圖為自己或第三人不法之所有，而竊取他人之動產者，為竊盜
罪，處5 年以下有期徒刑、拘役或5 百元以下罰金。
意圖為自己或第三人不法之利益，而竊佔他人之不動產者，依前
項之規定處斷。
前二項之未遂犯罰之。


司法院資訊處製作；財團法人民間司法改革基金會備份。
